# 【有奖问答】关于个人投资拍摄电影的会计处理问题

提问人：wx_59e02c738900 时间：2017-10-13 11:04:32
各位老师好！有一问题咨询。 个人将资金给公司，签署合同约定公司后续必须以该笔资金投资拍摄电影，个人无权取回该笔资金，这种情况下: 1.公司如何进行会计处理? 2.对于该笔资金，公司是否需要纳税？ 3.收取该笔资金，公司是否需要开发票？ 请各位帮忙，十分感谢！

回答人：chenyiwei
需要明确几个问题： 1 、用于拍摄哪部电影，是否已经明确？ 2 、此人是否为单纯的资金提供者，还是将参与电影的制作、发行和商业运作活动？甚至该部电影就是由其主导？ 3 、此人在该电影的制作和发行过程中享有收益和承担风险的情况？是否要求保本和固定收益，还是按比例分享收益、承担亏损？

提问人：wx_59e02c738900 时间：2017-10-17 11:46:09
感谢答复，回答如下： 1 、未明确投资拍摄何电影，仅约定未来用于拍摄电影 2 、单纯的资金提供者，不参与电影拍摄 3 、按比例分享收益，承担风险
多谢您指教！

回答人：chenyiwei
如果“未明确投资拍摄何电影，仅约定未来用于拍摄电影”，则如何计算其应享有的收益和应承担的亏损金额？首先建议明确相关的具体操作，以明确这是项目投资还是对整个公司的股权投资。

提问人：wx_59e02c738900 时间：2017-10-18 11:24:30
合同中写明具体事项日后签订补充协议确认，目前是合作框架协议，投资人先汇入资金，并非股权投资。十分感谢！

回答人：chenyiwei
收到投资款暂时作为其他流动负债处理，到合作条款明确后再进行进一步的账务处理。但很奇怪，只有框架协议，具体合作条款未谈妥，对方就打钱进来了？